臺灣士林地方法院刑事判決　　　　　　　　　　　　　九十三年度訴字第四九一號
　　公　訴　人　臺灣士林地方法院檢察署檢察官
　　被　　　告　丙○○
　　　　　　　　己○○
　　　　　　　　　　　　（另案於臺灣臺北監獄士林分監執行中）
右列被告等因搶奪等案件，經檢察官提起公訴（九十三年度偵字第四八一四號、五九
七六號）及移送併辦（併辦案號：臺灣臺北地方法院檢察署九十三年度偵字第一五五
四三號、臺灣士林地方法院檢察署九十三年度偵字第七三五八號、臺灣板橋地方法院
檢察署九十三年度偵字第一二四三九號），本院經訊問被告後，被告為認罪之答辯，
本院合議庭裁定由受命法官獨任以簡式審判程序審理，並判決如左：
    主  文
丙○○共同連續意圖為自己不法之所有，而搶奪他人之動產，累犯，處有期徒刑壹年
陸月，扣案如附表四編號一、二所示之物沒收。
己○○共同連續意圖為自己不法之所有，而搶奪他人之動產，累犯，處有期徒刑貳年
肆月，扣案如附表四編號一至四所示之物沒收。
    事  實
一、丙○○有違反麻醉藥品管理條例、偽造文書、竊盜等多項前科，最近一次係於民
    國九十二年間因妨害自由案件，經本院九十二年度訴字第二０七號判處有期徒刑
    三月確定，於九十二年十二月一日易科罰金執行完畢。而己○○前亦有殺人、違
    反麻醉藥品管理條例等前科，最近一次係於八十九年間因違反毒品危害防制條例
    案件，經本院以八十九年度訴字第五四一號判處有期徒刑四月確定，於九十年四
    月十九日易科罰金執行完畢。二人竟不知悔改，因施用毒品海洛因成癮，缺錢花
    用，乃互謀以竊取機車再飛車搶奪路上正在使用行動電話之行人之行動電話轉賣
    圖利，遂共同基於意圖為自己不法所有之搶奪及竊盜概括犯意，於附表一編號一
    、三、四所示時、地，竊取各該編號被害人之機車後，再於編號二、五所示時、
    地騎乘編號一、四竊得機車，趁編號二、五所示之被害人不及防備之際，由後方
    徒手搶奪行動電話得手。而所竊得之編號三機車因尚未著手搶奪前，油料耗盡，
    而棄置。嗣於犯下前開編號五之搶奪案後，駕車逃逸時，不慎於路上發生車禍，
    而為警據報前往而查獲，並扣得如附表四編號一所示之物，始悉上情。
二、丙○○於前案交保後，又承前開竊盜概括犯意，復於附表二各編號所示時、地，
    連續以各該編號所示犯罪手法，竊取各該編號被害人財物，嗣於附表二編號二竊
    盜甫得手欲離開現場之際，當場為失主發現逮捕，而報警查獲，並扣得如附表四
    編號二所示之物。
三、己○○亦承前開竊盜之概括犯意，連續於如附表三各編號所示時、地，以各編號
    所示犯罪手法，竊取各該編號被害人之財物，嗣分別於編號二、三、四所示時、
    地為警查獲，並扣得附表四編號三、四所示之物。
四、案經臺北市政府警察局士林分局報請、臺北縣政府警察局三重分局報請臺灣板橋
    地方法院檢察署檢察官及桃園縣警察局桃園分局報請臺灣桃園地方法院檢察署檢
    察官呈請臺灣高等法院檢察署檢察長核轉臺灣士林地方法院檢察署檢察官；臺北
    市政府警察局中山分局報請臺灣臺北地方法院檢察署檢察官及臺北縣政府警察局
    蘆洲分局報請臺灣板橋地方法院檢察署檢察官偵查起訴及移送併辦。
    理  由
一、右開犯罪事實，業據被告丙○○、己○○迭於警訊、偵查（九十三年度偵字第四
    八一八號卷，下稱偵四八一八卷，第四三至六五頁、第一二九至一三０頁偵訊筆
    錄；九十三年度核退字第九三七號卷，下稱核退卷，第二五至二九頁訊問筆錄；
    九十三年度偵字第一五五四三號，下稱併案偵一五五四三卷，第一五至一六頁偵
    訊筆錄、九十三年度偵字第一一三五六號卷，下稱偵一一三五六卷，第一七至一
    八頁偵訊筆錄參照）及本院審理中坦承不諱，核與被害人寅○○、戊○○、丑○○、卯○○、癸○○、辰○○、李如萍、辛○○、壬○○、丁○○、乙○○、范
    迥柏、子○○於警訊中 (偵四八一八號卷第七三至七五頁、第六六至六八頁、第
    七六至八一頁、第八二至八四頁、第六九至七一頁偵訊筆錄；偵六六０二號第一
    ０頁、第一一至一二頁偵訊筆錄；偵一五五四三號卷第十三頁、第十六頁偵訊筆
    錄；偵一一三五六卷第五頁偵訊筆錄；偵四八一八卷第九至十三頁參照）指訴之
    被害人等遭搶奪、竊盜之情節相符。並有被害人寅○○、丑○○、卯○○、癸○○、辰○○、李如萍、辛○○、壬○○、丁○○領回扣案贓物而簽立之贓物認領
    保管單 (偵四八一八卷第八九至九一頁；偵六六０二卷第一三至一四頁；偵一五
    五四三卷第二四、二七頁；九十三年度偵字第七三五八號卷第一０頁參照）在卷
    可稽，並有如附表四各編號扣案機車鑰匙可資佐證，足認被告等之自白與事實相
    符，前開事實應可認定。是本案事證明確，被告犯行堪以認定。
二、是核被告丙○○、己○○之所為，係犯刑法第三百二十五條第一項搶奪罪及同法
    第三百二十條第一項之竊盜罪。被告二人就附表一各編號所示犯行，有犯意之聯
    絡，行為之分擔，應分別論以共同正犯。被告等二人先後多次竊盜及搶奪犯行，
    各時間緊接，各所犯均為構成要件相同之搶奪、竊盜罪，各顯係基於概括之犯意
    所為，應分別依刑法第五十六條連續犯之例論以共同連續竊盜、共同連續搶奪一
    罪，並各加重其刑。又按想像競合犯、牽連犯或連續犯之裁判上一罪，倘遇有競
    合時，如行為人之數行為所犯數罪，具有連續關係，又有牽連關係之重疊法律現
    象，則連續犯罪之一部，既與他罪牽連，自應包括的將全部之連續各行為，論以
    一罪，再按牽連犯之例，從一重處斷，不得以數罪併合處罰之，最高法院七十四
    年臺上字第六四五０號判例、九十一年度臺上字第三七五四號判決意旨可資參照
    。是被告等二人所犯多次竊盜犯行，雖其中三次係為飛車搶奪而下手竊取機車，
    仍應先依連續犯之例與其它竊盜犯行論以一罪，再與被告等所犯共同連續搶奪罪
    ，按方法、目的之牽連犯之規定，從一重分別論以共同連續搶奪罪。又被告等各
    有如事實欄所述之前科，經判處有期徒刑確定，並執行完畢，有臺灣高等法院被
    告二人全國前案紀錄表在卷可稽，其於有期徒刑執行完畢後五年內再犯本件有期
    徒刑以上之竊盜、搶奪罪，為累犯，應各依刑法第四十七條規定遞予加重其刑。
    爰審酌被告等二人身強力壯，竟不思正途，僅因施用毒品缺錢花用，即為本件犯
    罪，且飛車行搶，對社會治安危害甚鉅，並有多次前科紀錄，素行不良，惟其犯
    後均坦承犯行，態度尚佳，及渠等各自犯罪之次數、犯罪之手段，犯罪時所受之
    刺激、其品性、生活狀況、智識程度等一切情狀，分別量處如主文所示之刑，以
    玆警懲。扣案如附表四編號二所示之物，為被告丙○○所有，供其竊取機車犯罪
    所用之物，業據被告供明在卷，自應依刑法第三十八條第一項第二款宣告沒收。
    又附表四編號一、三、四所示之物，據被告己○○供稱係於路上所拾得，而機車
    鑰匙價值甚微，衡情應係他人棄置無主之物，既經被告拾得占有，應可認係其所
    有，而附表四編號三、四所示鑰匙為被告己○○單獨竊取車輛，附表四編號一所
    示鑰匙為與丙○○共同竊車所用之物，自亦應依刑法第三十八條第一項第二款宣
    告沒收。
三、據上論斷，應依刑事訴訟法第二百九十九條第一項前段、第二百七十三條之一第
    一項，刑法第二十八條、第五十六條、第三百二十五條第一項、第三百二十條第
    一項、第四十七條、第五十五條、第三十八條第一項第二款，罰金罰鍰提高標準
    條例第一條前段，判決如主文。
本案經檢察官王碧霞到庭執行職務。
中　　　華　　　民　　　國　　九十三　　年　　　十　　　月　　 十二 　　日
                 　　　　　　　　　　　臺灣士林地方法院刑事第七庭
　　                     　　　　　　　　　法  官 王　沛　雷
右正本證明與原本無異。
如不服本判決，應於判決送達後十日內，向本院提出上訴狀。
                                           書記官 詹  志  鵬
中　　　華　　　民　　　國　　九十三　　年　　　十　　　月   　十三　 　日
附表一：丙○○、己○○共犯竊盜、搶奪案一覽表
┌──┬────────┬───────┬───────────────┬───┬──────┐
│編號│時間            │地點          │犯罪手法                      │被害人│搶奪或竊盜所│
│    │                │              │                              │      │得財物      │
├──┼────────┼───────┼───────────────┼───┼──────┤
│一  │九十三年三月五日│臺北市○○○路│兩人謀議竊取機車，以便駕車搶奪│寅○○│車號ＣＣＵ─│
│    │上午九時許      │四段一六二號前│，而由己○○把風，丙○○下手以│      │三四九號機車│
│    │                │              │己○○撿到他人棄置之附表四編號│      │一輛        │
│    │                │              │一機車鑰匙，插入機車電門發動，│      │            │
│    │                │              │擅自駛離而竊取。得手後用以犯編│      │            │
│    │                │              │號二搶奪案後，因油料耗盡，丟棄│      │            │
│    │                │              │於臺北市士林區故宮博物院一帶。│      │            │
├──┼────────┼───────┼───────────────┼───┼──────┤
│二  │九十三年三月五日│臺北市○○路五│丙○○、己○○兩人事前謀議搶奪│戊○○│ＰＨＳ行動電│
│    │下午四時五十五分│段八十號前    │財物，遂由己○○騎乘編號一竊得│      │話一支，內含│
│    │                │              │機車，尾隨路人，趁路人接聽手機│      │０九六八七七│
│    │                │              │不備之際，由後方接近搶奪路人手│      │九六七０號行│
│    │                │              │機得手。己○○並將搶得手機交由│      │動電話識別卡│
│    │                │              │丙○○，丙○○認該手機係ＰＨＳ│      │            │
│    │                │              │行動電話，無法變賣而丟棄。    │      │            │
├──┼────────┼───────┼───────────────┼───┼──────┤
│三  │九十三年三月十四│臺北市士林區士│兩人為了代步，而由己○○把風，│丑○○│車號ＡＲＶ─│
│    │日下午六時許    │商路一五０號旁│丙○○下手以己○○撿到之機車鑰│      │五五八號機車│
│    │                │              │匙，插入機車電門發動，擅自駛離│      │一輛        │
│    │                │              │而竊取。得手後因油料耗盡，丟棄│      │            │
│    │                │              │於臺北市○○區○○路一二六號前│      │            │
│    │                │              │騎樓。                        │      │            │
├──┼────────┼───────┼───────────────┼───┼──────┤
│四  │九十三年三月十五│臺北市士林區承│兩人謀議竊車以供搶奪，遂由周旻│卯○○│車號ＦＶＶ─│
│    │日上午十時許    │德路五段、通河│志把風，己○○持前開編號一拾得│      │０三三號機車│
│    │                │東街口        │鑰匙，打開機車電門，竊取得手，│      │一輛        │
│    │                │              │並於騎乘犯編號五搶奪案後，因車│      │            │
│    │                │              │禍被捕，而為警扣押。          │      │            │
├──┼────────┼───────┼───────────────┼───┼──────┤
│五  │九十三年三月十五│臺北市士林區大│由己○○騎乘編號四竊得機車，搭│癸○○│ＳＡＭＳＵＮ│
│    │日下午二時二十分│南路四三八號前│載丙○○，趁路人接聽手機不備之│      │Ｇ廠牌行動電│
│    │許              │              │際，由丙○○下手，搶奪路人財物│      │話一支（內含│
│    │                │              │得手，駕車逃逸，發生車禍而為警│      │０九一九九九│
│    │                │              │逮捕。                        │      │六一九三號行│
│    │                │              │                              │      │動電話識別卡│
│    │                │              │                              │      │一張）      │
└──┴────────┴───────┴───────────────┴───┴──────┘
附表二：丙○○單獨犯竊盜一覽表
┌──┬────────┬───────┬───────────────┬───┬──────┐
│編號│時間            │地點          │犯罪手法                      │被害人│搶奪或竊盜所│
│    │                │              │                              │      │得財物      │
├──┼────────┼───────┼───────────────┼───┼──────┤
│一  │九十三年四月十五│桃園縣八德市中│丙○○持自備鑰匙，打開機車電門│辰○○│車號ＡＬＧ─│
│    │日凌晨零時許    │華路一八０號前│，擅自將機車駛離，而竊取得手。│      │六三三號機車│
│    │                │              │                              │      │一輛        │
├──┼────────┼───────┼───────────────┼───┼──────┤
│二  │九十三年四月十五│桃園縣桃園市中│丙○○前往檳榔攤內，佯稱要買檳│李如萍│ＳＨＡＲＰ廠│
│    │日上午八時許    │山路一五六六號│榔，卻趁售貨小姐轉身取貨不注意│      │牌行動電話一│
│    │                │之檳榔攤      │之際，下手竊取售貨小姐置放於櫃│      │支          │
│    │                │              │檯桌上之手機得手，正欲駕車離去│      │            │
│    │                │              │之際，為店內人員發覺，通知警方│      │            │
│    │                │              │到場逮捕。                    │      │            │
└──┴────────┴───────┴───────────────┴───┴──────┘
附表三：己○○單獨犯竊盜案件一覽表
┌──┬────────┬───────┬───────────────┬───┬──────┐
│    │                │              │                              │      │            │
│    │                │              │                              │      │得財物      │
├──┼────────┼───────┼───────────────┼───┼──────┤
│一  │九十三年六月九日│臺北市大同區承│己○○為代步之用，而以拾得之他│辛○○│車號ＸＶＴ─│
│    │晚間八十三十分許│德路與民族西路│人棄置之附表四編號三鑰匙，插入│      │七五三號機車│
│    │                │口            │他人機車電門發動，擅自駛離而竊│      │一輛        │
│    │                │              │取。因騎乘犯如編號二所示竊盜案│      │            │
│    │                │              │件，而遭查獲。                │      │            │
├──┼────────┼───────┼───────────────┼───┼──────┤
│二  │九十三年六月十一│臺北市中山區龍│己○○為竊取食品轉售得利，乃於│壬○○│豆乾五包（價│
│    │日凌晨二時許    │江路四一二巷六│凌晨前往龍江市場之攤販門外，趁│      │值八百元左右│
│    │                │一號濱江食品行│廠商送貨至尚未營業市場商家，而│      │）          │
│    │                │前            │暫將商品堆置商家門前，無人看守│      │            │
│    │                │              │之際，徒手竊取商家商品，得手後│      │            │
│    │                │              │恰好為巡邏員警發現，當場查獲。│      │            │
├──┼────────┼───────┼───────────────┼───┼──────┤
│三  │九十三年七月十二│臺北縣三重市成│己○○為代步之用，而以拾得之他│丁○○│車號ＧＧＺ─│
│    │日下午五時許    │功路一一七號前│人棄置之如附表四編號四所示之機│      │三八五號機車│
│    │                │              │車鑰匙，插入機車電門發動，擅自│      │一輛        │
│    │                │              │駛離而竊取。得手後因於同日十八│      │            │
│    │                │              │時三十分許於三重市○○○路便利│      │            │
│    │                │              │超商買東西時，為被害人車主當場│      │            │
│    │                │              │發現報警查獲。                │      │            │
├──┼────────┼───────┼───────────────┼───┼──────┤
│四  │九十二年十二月間│臺北縣蘆洲市復│己○○為竊取食品轉售圖利，乃於│乙○○│豬血糕、甜不│
│    │起至九十三年七月│興路四一０巷十│凌晨商家均休息，而廠商暫將食品│庚○○│辣、貢丸、花│
│    │二十九日止      │一號大臺北市場│原料堆放於市場各商家門前之際，│子○○│枝丸、五味丸│
│    │                │內            │徒手竊取各該食品原料多次得手，│      │等食品原料  │
│    │                │              │並將該食品原料運至他處轉賣圖利│      │            │
│    │                │              │。嗣於九十三年七月二十九日晚間│      │            │
│    │                │              │十一時五十分許又前往商家門前竊│      │            │
│    │                │              │取商品得手之際，為市場內其他商│      │            │
│    │                │              │家人員發現，當場逮捕，通知警方│      │            │
│    │                │              │處理而查獲。                  │      │            │
└──┴────────┴───────┴───────────────┴───┴──────┘
附表四：
┌──┬─────────────────────┐
│編號│扣案物品名稱及數量（保管字號）            │
├──┼─────────────────────┤
│一  │機車鑰匙壹把（甲○九三保管字七六四號）    │
├──┼─────────────────────┤
│二  │機車鑰匙貳把（甲○九三保管字第二三七六號）│
├──┼─────────────────────┤
│三  │機車鑰匙貳把（北檢九三藍保字第一二五八號）│
├──┼─────────────────────┤
│四  │機車鑰匙壹把（甲○九三保管字第二三二一號）│
│    │                                          │
└──┴─────────────────────┘
附錄本判決論罪科刑依據之法條：
刑法第三百二十五條第一項：
    (普通搶奪罪)
    意圖為自己或第三人不法之所有，而搶奪他人之動產者，處六月以上五年以下有
    期徒刑。
刑法第三百二十條第一項：
    (普通竊盜罪、竊佔罪)
    意圖為自己或第三人不法之所有，而竊取他人之動產者，為竊盜罪，處五年以下
    有期徒刑、拘役或五百元以下罰金。
